臺灣宜蘭地方法院小額民事判決  
110年度羅小字第375號
原      告  第一產物保險股份有限公司

法定代理人  李正漢  


訴訟代理人  陸文進  
被      告  王志明  

上列當事人間侵權行為損害賠償事件，本院於中華民國110年12
月21日言詞辯論終結，判決如下︰
    主  文
一、原告之訴駁回。
二、訴訟費用由原告負擔。
    事實及理由
一、按訴狀送達後，原告不得將原訴變更或追加他訴。但被告同
    意者，不在此限。又被告於訴之變更或追加無異議，而為本
    案之言詞辯論者，視為同意變更或追加。民事訴訟法第255
    條第1項第1款、第2項有明文規定。查本件原告本對許玉玲
    起訴，嗣於本院審理時變更被告為王志明，且被告王志明亦
    同意即為辯論，是依前述說明，上述變更於法相符，自可准
    許。
二、原告起訴主張：被告於民國108年9月13日13時許駕駛車號00
    -0000號自用小客車（下稱肇事車輛），於宜蘭縣大同鄉四
    季林道產業道路處，因行駛不慎，碰撞由原告承保之車號00
    0-0000號自用小客車（下稱系爭車輛），造成系爭車輛受損
    ，經送廠修復，實際支出工資新臺幣（下同）5,040元、烤
    漆4,536元、零件3萬7,299元，合計4萬6,875元。被告因過
    失致原告承保之系爭車輛受損，應依民法第184條第1項前段
    及第191條之2規定對系爭車輛之所有權人負賠償責任。原告
    已依保險契約理賠完畢，自得依保險法第53條規定代位請求
    被告賠償損害。爰聲明求為命被告給付原告4萬6,875元，及
    自起訴狀繕本送達翌日起至清償日止，按週年利率5%計算之
    利息。
三、被告辯稱：否認有因行車不慎而碰撞系爭車輛，原告起訴請
    求無理由，並聲明：原告之訴駁回。
四、得心證之理由：
  ㈠按因故意或過失，不法侵害他人之權利者，負損害賠償責任
    ，民法第184條第1項前段定有明文。亦即侵權行為所發生之
    損害賠償請求權，以有故意或過失不法侵害他人權利為其成
    立要件，若不能證明被告有不法侵害他人權利之行為，即無
    由令其負賠償責任。又當事人主張有利於己之事實者，就其
    事實有舉證之責任，亦為民事訴訟法第227條前段所明定。
    本件原告主張被告於上述時、地，因行車不慎而碰撞系爭車
    輛，據此請求被告負損害賠償責任，既為被告所否認，依上
    開規定，原告應就主張被告侵權行為之事實，負舉證之責。
　㈡經查，原告上述主張雖提出宜蘭縣政府警察局三星分局四季
    派出所交通事故當事人登記聯單、現場圖、道路交通事故照
    片、南陽實業股份有限公司北投服務廠估價單與修繕施工照
    片為憑，然此部分僅足以證明系爭車輛因行經上址期間有因
    遭受碰撞而受損，併因修繕而支出修理費用等情，但尚不足
    以證明系爭車輛係於上述時地遭被告駕車不慎所碰撞。參以
    系爭車輛當時駕駛人於警方到場處理，在108年10月23日下
    午2時40分警方製作調查紀錄表時陳述：「108年9月13日13
    時許因前往加羅湖登山前，駕駛ATL-3106號陷入四季林道產
    業道路山溝裡，因加油過猛而打滑碰撞路旁停放車輛3G-113
    2號」等語，此有宜蘭縣政府警察局三星分局110年7月2日警
    星交字第1100007698A號函及附件可參（見本院卷第29頁）
    ，顯見本件事故之發生應歸責於系爭車輛之駕駛人，而無證
    據足證被告有何侵權行為以致系爭車輛受損，此外原告復未
    再提出任何證據以證明被告有侵權行為並致系爭車輛受損，
    是原告主張被告因駕車不慎而碰撞系爭車輛等情，即無依據
    。
五、從而，原告依侵權行為損害賠償及代位求償之法律關係，請
    求被告給付4萬6,875元，及自起訴狀繕本送達翌日起至清償
    日止，按年息5%計算之利息，為無理由，應予駁回。
六、本件為判決之基礎已臻明確，兩造其餘主張、陳述並所提證
    據，經審酌後，認均與本件之結論無礙，爰不再一一論述，
    附此敘明。
七、訴訟費用負擔之依據：民事訴訟法第78條。
中　　華　　民　　國　　111 　年　　1 　　月　　4 　　日
                    羅東簡易庭　法　官　蔡仁昭
以上正本證明與原本無異。
如不服本判決，應於送達後20日內，以判決違背法令為理由，向
本院提出上訴狀並表明上訴理由（上訴理由應表明：(一)原判決
所違背之法令及其具體內容；(二)依訴訟資料可認為原判決有違
背法令之具體事實），如於本判決宣示後送達前提起上訴者，應
於判決送達後20日內補提上訴理由書（須附繕本）。
如委任律師提起上訴者，應一併繳納上訴審裁判費。 
中　　華　　民　　國　　111 　年　　1 　　月　　4 　　日
                                書記官　劉婉玉
附錄：
一、民事訴訟法第436條之18第1項：
    （小額訴訟程序）判決書得僅記載主文，就當事人有爭執事
    項，於必要時得加記理由要領。
二、民事訴訟法第436條之24第2項：
    對於小額程序之第一審裁判上訴或抗告，非以其違背法令為
    理由，不得為之。
三、民事訴訟法第436條之25：
    上訴狀內應記載上訴理由，表明下列各款事項：
    (一)原判決所違背之法令及其具體內容。
    (二)依訴訟資料可認為原判決有違背法令之具體事實。